【裁判字號】    92,交抗,687
【裁判日期】    920812
【裁判案由】    違反道路交通管理處罰條例
【裁判全文】
臺灣高等法院交通事件裁定                        九十二年度交抗字第六八七號
    抗  告  人  甲○○
    即受處分人
右抗告人因違反道路交通管理處罰條例案件，不服臺灣板橋地方法院，中華民國九十
二年六月五日所為裁定（九十二年度交聲字第八四二號），提起抗告，本院裁定如左
：
    主  文
抗告駁回。
    理  由
一、原裁定以異議意旨略以異議人即受處分人甲○○於民國（下同）九十二年二月二
    十三日凌晨三時五十分許，駕駛車號Ｇ二－五九四八號自用小客車，在桃一一八
    線三八‧六Ｋ處，因拆除消音器造成噪音而為警開單告發。惟渠根本沒有拆除消
    音器造成噪音，該車排氣管係原廠排氣管，為此不服，請求撤銷原處分云云。經
    查本件異議人即受處分人甲○○於九十二年二月二十三日凌晨三時五十分許，駕
    駛車號Ｇ二－五九四八號自用小客車，行經桃一一八線三八‧六Ｋ處，因駕駛汽
    車拆除消音器造成噪音之違規事實，經桃園縣政府警察局大溪分局以桃警局交字
    第Ｄ一Ａ四九八二一九號通知單舉發，有桃園縣政府警察局桃警局交字第Ｄ一Ａ
    四九八二一九號舉發違反道路交通管理事件通知單影本一件在卷可稽。惟異議人
    否認有拆除消音器造成噪音之違規行為，並以前揭情詞置辯，然查本件證人即舉
    發員警王振澎到庭具結證稱：「‧‧‧我們查看異議人車輛的排氣管，有被改裝
    過，排氣管中的隔音棉被拿掉，所以聲音非常大，我們當時沒有用分貝器，但是
    這部車在排空擋的時候聲音非常大，車子在運轉的時候一般人在說話聽不到講話
    的聲音‧‧‧」、「卷附車輛照片中所示的排氣管不是我當時取締時所看到的排
    氣管，我原本看到的排氣管比這個大而且改裝過」，衡情，證人王振澎與異議人
    素不相識，亦無怨隙，應無故意為不實證述之可能，是異議人於前揭時、地駕駛
    上開自用小客車，拆除消音器造成噪音違規之事實，堪予認定。再交通警員製單
    舉發違反道路交通管理處罰條例所列之違規事實，本質上為行政處分，係公務員
    基於職務上權力，依法就特定之具體事件所為具有公法上效果之單方行政行為，
    基於公務員為公法上行為具有公信力之原則，該行政處分當可被推定為真正，其
    據以依法處分之事實認定亦為真正無誤，此與民事訴訟法第三百五十五條第二項
    規定：「文書依其程式及意旨得認作公文書者，推定其為真正」之情形相同，本
    此公信原則，乃立法者賦予行政機關制定違反道路交通事件統一裁罰標準及處理
    細則，使勤務警員得當機處分以達其維護交通秩序、安全之行政目的，反之，若
    謂公務員一切行政行為均需預留證據以證其實，則國家行政勢必窒礙難行，據此
    ，刑事訴訟法就犯罪證據有關之規定中與屬行政秩序罰之交通違規裁罰本質不合
    之部分，自不在準用之列，從而，異議人既未就執勤警員之舉發有誤提出相關證
    據以供調查，本院經查亦無任何證據足資證明其有捏造事實違法取締之情事，則
    執勤警員本其維護交通秩序、安全職責所為之舉發，自應受到合法、正確之推定
    。綜上所述，自難認異議人上開所辯屬實。從而，原處分機關據以援引道路交通
    管理處罰條例第四十三條第一項第二款、第六十三條第一項第三款之規定，裁處
    罰鍰新臺幣陸仟元，並記違規點數三點，並無不當。本件異議為無理由，應予駁
    回。
二、抗告意旨略以抗告人之車子當時被抓時，車子的排氣管的確是與照片上的一樣，
    假如是改裝何必浪費那麼多時間申訴。
三、按汽車駕駛人，駕駛汽車有拆除消音器，或以其他方式造成噪音者，處新臺幣六
    千元以上二萬四千元以下罰鍰，並當場禁止其駕駛，道路交通管理處罰條例第四
    十三條第一項第二款定有明文，又按汽車駕駛人有第四十三條之情形者，記違規
    點數三點，同條例第六十三條第一項第三款亦定有明文。查抗告人於九十二年二
    月二十三日凌晨三時五十分許，駕駛車號Ｇ二－五九四八號自用小客車，行經桃
    一一八線三八‧六Ｋ處，因駕駛汽車拆除消音器造成噪音之違規事實，業經證人
    即舉發之員警王振澎證述明確，復有桃園縣政府警察局桃警局交字第Ｄ一Ａ四九
    八二一九號舉發違反道路交通管理事件通知單影本一件在卷可稽。本件並無任何
    積極證據足以證明該執勤員警之舉發係屬虛偽，或使人足信該名員警有何不可採
    之品性證據或前科證據存在，抗告人亦未提出該名執勤員警之舉發確屬不實之相
    關證據以供調查，尚難僅憑抗告人之片面指述遽認本件有濫行取締之情形；抗告
    人空言抗告，自無可採，本件抗告人違規之事實明確，原裁定認原處分機關援引
    前開規定對抗告人裁處罰鍰新臺幣陸仟元，並記違規點數三點，尚無不當，而駁
    回抗告人之異議，揆諸前揭之規定，經核無誤，抗告人之抗告為無理由，應予駁
    回。
四、依道路交通管理處罰條例第八十九條，道路交通案件處理辦法第二十六條，刑事
    訴訟法第四百十二條裁定如主文。
中      華      民      國    九十二    年      八      月      十二    日
                              臺灣高等法院交通法庭
                                  審判長法  官  陳  正  雄
                                        法  官  許  錦  印
                                        法  官  許  宗  和
右正本證明與原本無異。
不得再抗告。
                                        書記官  廖  艷  莉
中      華      民      國    九十二    年      八      月      十三    日


司法院資訊處製作；財團法人民間司法改革基金會備份。
